臺灣士林地方法院刑事判決
110年度審易字第1312號
公  訴  人  臺灣士林地方檢察署檢察官黃子宜  
被      告  何宗祐


上列被告因妨害自由案件，經檢察官提起公訴（110 年度偵字第
3335號），由本院獨任法官依通常審判程序審理後，茲判決如下
：
    主  文
甲○○犯刑法第三百零六條第一項之侵入建築物罪，處拘役參拾日
，如易科罰金，以新臺幣壹仟元折算壹日。 
    事  實
一、甲○○基於無故侵入建築物之犯意，於民國110 年1 月24日清
    晨4 時52分許，至臺北市○○區○○○路0 段000 號「飛騰禮鄰
    大樓」前，趁該處大門未關之便，未經許可，擅自進入上址
    大樓大廳內，繼而於同日清晨6 時16分許，持警衛桌上之不
    鏽鋼環，解除1 樓由乙○○所經營之「太和騰幼兒園」安全門
    門禁感應後，侵入前開幼兒園教室。嗣因該幼兒園之安全門
    警報器在解除時，驚動中興保全人員報警，經警據報於同日
    上午7 時30分許，至現場查獲仍滯留其內之甲○○，始發覺上
    情。
二、案經「飛騰禮鄰大樓」管理委員會及乙○○分別訴請臺北市政
    府警察局士林分局移送臺灣士林地方檢察署檢察官偵查起訴
    。
    理  由
一、下引丙○○、乙○○於警詢中所製作之筆錄，雖均係被告以外之
    人於審判外以言詞所為之陳述，屬於傳聞證據，惟被告認罪
    ，在本院審理時對上開證據提示復表示無意見均等語，對犯
    罪事實既無爭執，則對證明犯罪事實之證據，自應認已經默
    示同意為證據，本院審酌上開筆錄作成時之情況，亦認為適
    當，依刑事訴訟法第159 條之5 第1 項規定，上開筆錄自得
    作為證據。
二、訊據被告甲○○坦承上揭侵入建築物之犯行不諱，核與該社區
    管理員丙○○及幼兒園負責人乙○○分別於警詢中指述之情節（
    偵查卷第27頁、第33頁），大致相符，此外，並有飛騰禮鄰
    大樓大廳及太和騰幼兒園之監視器側錄被告進入、滯留前開
    兩處場所之畫面翻拍照片、臺北市政府警察局士林分局110 
    年3 月22日北市警士分刑字第1103004597號函各1 份在卷足
    憑（偵查卷第39頁至第53頁、第101頁），足徵被告前開自
    白與事實相符，可以採信，本件事證明確，被告犯行洵堪認
    定，應依法論科。
三、核被告所為，係犯刑法第306 條第1 項之侵入建築物罪。被
    告先進入該址大樓之公用大廳，再循ㄧ般正常通路開啟安全
    門進入1 樓之幼兒園，此係基於無故侵入他人建築物之單一
    犯意，於密切接近之時間、地點，接續為之，最終侵入幼兒
    園與先前進入大廳具有不可分之關係，兩行為間之獨立性極
    為薄弱，在刑法評價上，以視為數個舉動之接續施行，合為
    包括之一行為予以評價，較為合理，而乙○○之居住權在被告
    在侵入公用大廳時，即已受侵害，亦即被告隨後侵入幼兒園
    侵害乙○○居住權的結果，仍係其先前侵入公用大廳侵害全體
    大樓住戶居住權之延伸，故應認係接續犯，僅成立1 個侵入
    建築物罪，即為已足；公訴人認被告先後進入兩個處所，應
    係2 罪，如前所述，尚有誤會，併此敘明。爰審酌被告無視
    建築物具有排除外人侵入之效能，無故侵入本案之建築物，
    所為非是，惟念其犯後坦承犯行，態度尚佳，無相類之犯罪
    前科，有臺灣高等法院被告前案紀錄表可考，所侵入之公用
    大廳、幼兒園究非現實有人居住之民宅或處所，對居住權人
    之影響有限，另據丙○○、乙○○在警詢中所述，兩處均無財物
    失竊，亦未受到破壞等語（偵查卷第28頁、第34頁），犯罪
    情節尚稱輕微，及被告之年齡智識、生活經驗與其他一切情
    狀，量處如主文所示之刑，並諭知易科罰金之折算標準，以
    資懲儆。
據上論斷，應依刑事訴訟法第299 條第1 項前段，刑法第306 條
第1 項、第41條第1 項前段，刑法施行法第1 條之1 第1 項，判
決如主文。
本案經檢察官林在培到庭執行職務。
中    華    民    國   110    年    11    月    29    日
                  刑事第九庭法  官  陳彥宏  
以上正本證明與原本無異。
如不服本判決應於收受送達後 20 日內向本院提出上訴書狀，並
應敘述具體理由。其未敘述上訴理由者，應於上訴期間屆滿後20
日內向本院補提理由書( 均須按他造當事人之人數附繕本) 「切
勿逕送上級法院」。
因疫情而遲誤不變期間，得向法院聲請回復原狀。
                            書記官  李文瑜      
中　　華　　民　　國　　110 　年　　11　　月　　30　　日
論罪法條：
刑法第306條第1項
無故侵入他人住宅、建築物或附連圍繞之土地或船艦者，處 1
年以下有期徒刑、拘役或9 千元以下罰金。